【裁判字號】    97,小上,62
【裁判日期】    970418
【裁判案由】    給付貨款
【裁判全文】
臺灣臺北地方法院民事裁定              97年度小上字第62號
上  訴  人  復谷股份有限公司
法定代理人  甲○○
被上訴人    政泰蜜餞食品有限公司
法定代理人  乙○○○
                        之1
上列當事人間請求給付貨款事件，上訴人對於中華民國97年3月7
日本院臺北簡易庭96年度北小字第6258號第一審小額民事判決提
起上訴，本院裁定如下：
    主      文
上訴駁回。
第二審訴訟費用新台幣壹仟伍佰元由上訴人負擔。
    理      由
一、按對於小額程序第一審裁判之上訴或抗告，非以其違背法令
    為理由，不得為之；上訴狀內應記載上訴理由，表明下列各
    款事項：一、原判決所違背之法令及其具體內容。二、依訴
    訟資料可認為原判決有違背法令之具體事實，民事訴訟法第
    436條之24第2項、第436條之25定有明文。又依同法第436條
    之32第2項準用第468條、第469條第1款至第5款規定，判決
    不適用法規或適用不當者，為違背法令，其中，判決有同法
    第469條第1款至第5款情形之一者，為當然違背法令。是當
    事人於小額訴訟程序提起上訴，如依民事訴訟法第468條規
    定，以第一審判決有不適用法規或適用法規不當為理由時，
    其上訴狀或理由書應有具體之指摘，並揭示該法規之條項或
    其內容。若係成文法以外之法則，應揭示該法則之旨趣。倘
    為司法院解釋、或最高法院之判例，則應揭示該判解之字號
    或其內容。如以民事訴訟法第469條第1款至第5款情形為理
    由時，其上訴狀或理由書，應揭示合於該條款之事實。故對
    於小額程序之第一審裁判提起上訴時，如上訴論旨並未具體
    指出原審認定事實有如何違反法令情事，更未具體指明其所
    違反法令之條項或其內容，不得謂已合法表明上訴理由，其
    上訴自難認為合法（最高法院70年台上字第720號判例意旨
    參照），而屬上訴不合程式，第二審法院應依同法第436條
    之32第2項準用同法第444條第1項以裁定駁回之（最高法院
    72年度台聲字第113號裁定意旨參照）。
二、本件上訴人對於第一審判決提起上訴，其理由略稱：上訴人
    前於本院95年度訴字第10629號訴訟所提出之民事答辯(一)狀
    中爭執事項(八)即已主張：「…94年4月4日蕭惠芳經理匯款新
    台幣（下同）150,000元，同意交付國外加工處理費用，其
    餘所需款項費用再依進度支付…」，故上訴人在前開訴訟中
    並非對於被告已付先期操作費用200,000元乙節不爭執。又
    97年2月20日原審法官訊問蕭惠芳經理：「除了150,000元匯
    款外，是否有給上訴人其他款項？」蕭惠芳經理答：「沒有
    。」益證原審判決理由偏離事實。況且，原審僅依證人蕭惠
    芳所稱：「…被告（即被上訴人）公司負責人生病，由伊先
    匯款，伊帳戶錢不夠，所以先匯款150,000元，匯款後2天伊
    親自拿現金50,000元去原告（即上訴人）公司，交給負責人
    徐先生」等語，即採信被上訴人所言為真，而被上訴人當初
    交付現金竟未要求開立收據等情，均與常理不符，爰提起上
    訴聲明廢棄原判決云云。惟核其上訴狀所載內容，係就原審
    取捨證據及認定事實之職權行使，上訴人指摘其為不當，並
    未具體指明原審判決有何不適用法規、適用法規不當、或有
    何民事訴訟法第469條第1款至第5款之事實，尚難認對該判
    決之如何違背法令已有具體之指摘。揆諸首開說明，應認其
    上訴為不合法。
四、上訴人應負擔之訴訟費用額確定為如主文第2項所示金額。
五、據上論結，本件上訴為不合法。依民事訴訟法第436條之32
    第2項、第444條第1項、第95條、第78條、第436條之19第1
    項，裁定如主文。
中    華    民    國    97    年     4    月    18    日
              民事第五庭審判長法      官  薛中興
                              法      官  林麗真
                              法      官  陶亞琴
以上為正本係照原本作成
本件裁定不得抗告
中    華    民    國    97    年     4    月    18    日
                              法院書記官  蔡月女


司法院資訊處製作；財團法人民間司法改革基金會備份。
